【裁判字號】    97,訴,874
【裁判日期】    970930
【裁判案由】    違反毒品危害防制條例
【裁判全文】
臺灣雲林地方法院刑事判決               97年度訴字第874號
公  訴  人  臺灣雲林地方法院檢察署檢察官
被      告  甲○○
上列被告因違反毒品危害防制條例案件，經檢察官提起公訴（97
年度毒偵字第948 號、第1120號），被告於準備程序中就被訴事
實為有罪之陳述，本院改依簡式審判程序審理，判決如下：
    主  文
甲○○施用第一級毒品，累犯，處有期徒刑壹年。又施用第一級
毒品，累犯，處有期徒刑壹年，扣案之注射針筒壹支、殘渣袋壹
只均沒收。應執行有期徒刑壹年捌月，扣案之注射針筒壹支、殘
渣袋壹只均沒收。
    犯罪事實
一、甲○○前於民國91年間，因施用毒品案件，經本院裁定令入
    戒治處所施以強制戒治，於同年8 月9 日因停止戒治、交付
    保護管束出所，於92年1 月17日保護管束期滿未經撤銷，視
    為已執行完畢，並由臺灣雲林地方法院檢察署檢察官於92年
    2 月20日以92年度戒毒偵字第12號為不起訴處分確定。又於
    93年間，因施用毒品案件，經本院以93年度訴字第141 號、
    第703 號判處有期徒刑10月、11月確定，上開案件接續執行
    ，於95年4 月4 日縮短刑期假釋付保護管束出監，於同年6
    月4 日假釋期滿未經撤銷，其未執行之刑，以已執行論。詎
    仍不知悛悔，復基於施用第一級毒品海洛因之犯意，分別為
    下列施用毒品之行為：
    (一)97年5 月19日10時許，在雲林縣莿桐鄉○○○○路旁，以
      將毒品海洛因摻水置於針筒內注射血管之方式，施用第一
      級毒品海洛因1 次。嗣因警盤查，於同年月23日12時許經
      其同意採集尿液送驗，檢驗結果呈嗎啡陽性反應。
    (二)於97年6 月6 日13時許，在雲林縣莿桐鄉○○村○○○○
      ○道路旁，以前揭方式，施用第一級毒品海洛因1 次。嗣
      於同日16時許，在上開地點為警查獲，並扣得其所有供施
      用毒品之器具注射針筒1 支、殘渣袋1 只。
二、案經雲林縣警察局斗南分局、虎尾分局報告臺灣雲林地方法
    院檢察署檢察官偵查起訴。
    事  實
一、本件係經被告甲○○於準備程序期日為有罪之陳述，而經本
    院合議庭裁定由受命法官獨任以簡式審判程序加以審理，此
    有本院97年9 月24日準備程序筆錄一份附卷足憑，則依據刑
    事訴訟法第273 條之2 、同法第159 條第2 項之規定，不適
    用傳聞法則有關限制證據能力之相關規定，合先敘明。
二、訊據被告甲○○對於上開2 次施用第一級毒品海洛因之事實
    均坦承不諱，且被告2 次於被查獲後受檢之尿液經送檢驗結
    果，均確呈海洛因經水解後之嗎啡陽性反應，有真實姓名對
    照表、臺灣檢驗科技股份有限公司濫用藥物尿液檢驗報告各
    2 紙在卷可稽，並有扣案注射針筒1 支及殘查袋1 只可為佐
    證，是被告確有前述2 次施用第1 級毒品海洛因之犯行，應
    可認定。而被告曾於91年間，因施用毒品案件，經本院裁定
    令入戒治處所施以強制戒治，於同年8 月9 日因停止戒治、
    交付保護管束出所，於92年1 月17日保護管束期滿未經撤銷
    ，視為已執行完畢，並由臺灣雲林地方法院檢察署檢察官於
    92年2 月20日以92年度戒毒偵字第12號為不起訴處分確定。
    又於93年間，因施用毒品案件，經本院以93年度訴字第141
    號、第703 號判處有期徒刑10月、11月確定等節，有刑案資
    料作業個別查詢報表、臺灣高等法院被告前案紀錄表、判決
    書在卷可按。是被告於「初犯」經強制戒治後，曾於5 年內
    再犯，經依法追訴處罰，本案已屬3 犯以上，與毒品危害防
    制條例第20條第3 項「5 年後再犯」之情形有別，且因已於
    「5 年內再犯」，顯見其再犯率甚高，原實施觀察、勒戒或
    強制戒治，已無法收其實效，而無5 年戒斷期之存在，自無
    再經觀察、勒戒及強制戒治之必要（最高法院95年度臺非字
    第59號判決參照)， 依前揭說明，仍應依法予以論罪科刑。
三、查海洛因係毒品危害防制條例第2 條第2 項第1 款規定之第
    一級毒品。是核被告甲○○所為2 次施用海洛因之行為，均
    係犯毒品危害防制條例第10條第1 項之施用第一級毒品罪。
    其因施用第一級毒品海洛因而非法持有第一級毒品之低度行
    為，應為施用之高度行為所吸收，不另論罪。被告所犯2 次
    施用第一級毒品罪，犯罪時間、地點不同，犯意個別，應分
    論併罰。再被告有如犯罪事實欄所載徒刑執行完畢之前科紀
    錄，有卷附臺灣高等法院被告前案紀錄表可按。其於受徒刑
    之執行完畢後，5 年以內故意再犯本件2 次有期徒刑以上之
    罪，均為累犯，皆應依刑法第47條第1 項規定加重其刑。
四、爰審酌被告前有違反毒品危害防制條例及竊盜等前科，有臺
    灣高等法院被告前案紀錄表在卷可考，可見素行不佳，竟仍
    一再施用海洛因，顯見未存抗拒毒品誘惑之決心，自需施以
    相當之刑罰，以期收教化之功能，並協助其戒去毒癮，兼衡
    被告犯後於本院審理時坦承犯行，堪見已有悔意等一切情狀
    ，量處如主文所示之刑，並定其應執行之刑。扣案之注射針
    筒1 支及殘渣袋1 只，均為被告所有，供本件施用第一級毒
    品海洛因所用之物，業據被告供明在卷，應依刑法第38條第
    1 項第2 款規定宣告沒收。
據上論斷，應依刑事訴訟法第299 條第1 項前段、第273 條之1
第1 項，毒品危害防制條例第10條第1 項，刑法第11條前段、第
47條第1 項、第51條第5 款、第38條第1 項第2 款，判決如主文
。
本案經檢察官梁義順到庭執行職務。
中    華    民    國    97    年    9     月    30    日
                  刑事第二庭  法  官  陳美利
以上正本證明與原本無異。
如不服本判決，應於判決收受後10日內，向本院提出上訴狀（須
附繕本）。
                              書記官  張菀純
中    華    民    國    97    年    9     月    30    日
附錄本案論罪科刑法條全文：
毒品危害防制條例第10條
施用第一級毒品者，處6 月以上5 年以下有期徒刑。
施用第二級毒品者，處3 年以下有期徒刑。


司法院資訊處製作；財團法人民間司法改革基金會備份。
